臺灣基隆地方法院刑事判決　　　　　　　　　　　　　　九十年度簡上字第六五號
　　上　訴　人　臺灣基隆地方法院檢察署檢察官
　　上　訴　人
　　即　被　告　甲○○
　　選任辯護人　楊祺雄律師
　　　　　　　　洪燕媺律師
右上訴人因違反商標法案件，不服本院基隆簡易庭九十年度基簡字第二四六號，中華
民國九十年六月二十八日第一審簡易判決（聲請案號：臺灣基隆地方法院檢察署九十
年度偵字第０三五三、一三三二號）及移送併審（臺灣台南地方法院檢察署九十年度
偵字第五００五號），提起上訴，本院合議庭判決如左：
    主  文
上訴駁回。
    事實及理由
一、本案經本院審理結果，認原審簡易判決以被告係犯商標法第六十二條第一款、第
    六十三條之罪，判處有期徒刑六月，如易科罰金以三百元折算一日，緩刑四年，
    扣案之運動鞋一萬五千七百七十四雙均沒收，其認事用法及量刑均無不當，應予
    維持，並引用原審簡易判決書所記載之事實、證據及理由。
二、檢察官上訴意旨略以：被告甲○○貪圖不法利益，大量製造、進口批發仿冒商品
    ，侵害告訴人智慧財產權，且有損我國在國際間之形象，犯罪情節重大，原審僅
    量處有期徒刑六月，實屬輕縱，不足以制止仿冒業者僥倖心理等語。
三、被告上訴意旨略以：被告在鞋類商品上印製「可愛貓圖」係為陪襯美化商品，並
    非以之為商標使用，在性質上與商標有別，屬著作權之範疇，應不負商標之刑責
    。況且，本件系爭運動鞋外包裝盒正面及側邊（整圈），均有大幅明顯之可愛貓
    圖，異於一般商標標示方式，而運動鞋上另附有商品標示吊標，並在正面可愛貓
    圖下明白標示「著作權證字Ｄ─０五─八九０００四號」，運動鞋外包裝盒及商
    品吊牌及鞋墊上均有明顯之「ＢＯＵＴＳＦＡＲ」商標圖案，主觀上顯無將「可
    愛貓圖」作為系爭運動鞋之品牌，被告並無欺騙他人之意圖，且該可愛貓圖曾向
    財團法人台灣經濟發展研究院登記為著作權，係享有著作權之商品，請將原判決
    撤銷，更為適當合法之判決等語。
四、經查：右揭事實，業據告訴人三麗鷗公司之代理人曾鈐龍「、王怡今陳述明確，
    核與證人邵成村、張澤民、李素真、林雅玲、許文馨、蔡澤豪、蔡佳蓁所述情節
    相符，並有進口報單、上揚香港公司函、中華民國海關艙單、華夏國際股份有限
    公司切結書、經濟部國際貿易局出進口廠商登記卡、台灣國際專利法律事務所出
    具之鑑定報告書一紙、商標註冊證二紙在卷可稽，復有運動鞋一萬五千七百七十
    四雙扣案可證。而本件扣案之運動鞋，其可愛貓圖本身之樣式與「ＨＥＬＬＯＫ
    ＩＴＴＹ」之商標圖案，異時異地加以觀察，無論臉型、眼睛、鼻子、左耳上之
    蝴蝶結（花）及無嘴巴等特徵均極相像，不過另外頭上多了一小綹頭髮而已，顯
    係使用相同於三麗鷗公司所取得前開商標專用權之同一商品，有使消費者產生混
    淆之虞；本件扣案之運動鞋，經送經濟部智慧財產局鑑定結果，亦認鞋子商品及
    包裝盒上之「可愛貓圖」及外文「ＢＯＵＴＳＦＡＲ」，其外文與註冊第八三六
    三二五號商標圖樣之外文「ＨＥＬＬＯＫＩＴＴＹ」縱屬不同，惟圖形部分之構
    圖意匠相彷彿，異時異地隔離觀察，二者商品上予人辨識來源主要部分之圖形外
    觀易滋混淆，若作為商標圖樣申請註冊，依該局行政審查觀點，應屬近似之商標
    ，．．．至於本件「可愛貓圖」向財團法人台灣經濟發展研究院登記之「著作權
    證書」，僅具私文書效力，非屬依法完成登記之權利，有該局九十年三月十六日
    （九０）智商０９８０字第九０００二二五四號函一份附卷足憑。是被告所辯，
    要屬卸責之詞，不足採信。
五、原審簡易判決以被告係犯商標法第六十二條第一款、第六十三條之罪，所犯二罪
    間，有方法結果之牽連關係，應從一重之商標法第六十二條第一款處斷，再衡酌
    被告之犯罪動機、方法、結果、告訴人所受損害及被告迄今尚未賠償告訴人損害
    等一切情狀，判處被告有期徒刑六月，並諭知易科罰金之折算標準，併宣告緩刑
    四年。其認事用法並無違誤，應予維持，上訴人上訴分指稱原審判決量刑過輕，
    未違反商標法，指摘原審簡易判決不當，為無理由，應予駁回。
據上論斷，應依刑事訴訟法第四百五十五條之一第三項、第三百六十八條、第三百七
十三條，判決如主文。
本案經檢察官吳佳齡到庭執行職務。
中      華      民      國    九十一    年      五      月    二十九    日
                                  臺灣基隆地方法院刑事第三庭
                                      審判長法  官  林 火 炎
                                            法  官  何 怡 
                                            法  官  齊    潔
右正本證明與原本無異。
不得上訴。
                                            書記官  郭 廷 耀
中      華      民      國    九十一    年      五      月    三十一    日
